【裁判字號】    97,訴,1004
【裁判日期】    980218
【裁判案由】    毒品危害防制條例
【裁判全文】
臺灣士林地方法院刑事判決              97年度訴字第1004號
公  訴  人  臺灣士林地方法院檢察署檢察官
被      告  乙○○
                    （現另案於臺灣台北監獄執行中）
選任辯護人  李淵聯律師
上列被告因毒品危害防制條例案件，經檢察官提起公訴（97年度
偵字第8880號），本院判決如下：
    主  文
乙○○犯如附表所示之罪，累犯，各處如附表所示之刑，應執行
有期徒刑拾柒年，扣案施用第二級毒品甲基安非他命之吸食器壹
組、包裝第一級毒品海洛因、第二級毒品安非他命之分裝夾鍊袋
壹佰捌拾個、電子磅秤壹個，均沒收；未扣案之販賣第一級毒品
所得共壹萬元，販賣第二級毒品所得共伍萬肆仟元，均沒收，如
全部或一部不能沒收時，以其財產抵償之。未扣案之門號000000
0000號之手機壹支（含SIM 卡壹張）沒收，如全部或一部不能沒
收時，追徵其價額或以其財產抵償之。
    事  實
一、乙○○曾因施用毒品案件，經臺灣基隆地方法院於90年4 月
    24日以90年度毒聲字第601 號裁定送觀察、勒戒後，認有繼
    續施用毒品之傾向，復經同法院於91年5 月6 日以91年度毒
    聲字第442 號裁定令入戒治處所施以強制戒治，於民國91年
    11 月26 日停止戒治釋放出所。又因施用毒品案件，經臺灣
    高等法院以96年度上訴字第1697號判決施用第一級毒品處有
    期徒刑9 月，減為有期徒刑4 月15日，施用第二級毒品處有
    期徒刑5 月，減為有期徒刑2 月15日，應執行有期徒刑6 月
    確定，並於96年10月18日易科罰金執行完畢。詎仍不知悔改
    ，復於97年7 月2 日，在基隆市○○區○○路97號2 樓居住
    處，以將海洛因捲入香菸內吸食之方式，施用第一級毒品海
    洛因一次；復以吸食器施用第二級毒品甲基安非他命一次。
二、乙○○基於意圖營利之犯意，於附表所載時間、地點，以附
    表所載價格，以其手機（門號0000000000號，含SIM 卡）為
    聯絡工具，多次販賣第一級毒品海洛因予丙○○施用（丙○○施用毒品部分另案由臺灣基隆地方法院檢察署檢察官偵辦
    ）、第二級毒品安非他命予張逸忠、甲○○施用（張逸忠、
    甲○○施用毒品部分由臺灣士林地方法院檢察署檢察官另案
    偵辦）。嗣於97年7 月2 日18時30分許，在其位於基隆市○○區○○路97號2 樓居住處，為警搜索查獲，於其上開住處
    與其所駕駛之車號CP-3578 號自用小客車內，分別扣得供販
    賣海洛因、安非他命所包裝、秤重用之分裝夾鏈袋180 個及
    電子磅秤1 個，以及供其施用甲基安非他命所用之吸食器1
    組（現場另查扣白色結晶物2 小包，經檢驗結果係毒品先驅
    原料假麻黃  ）。
    理  由
壹、證據能力方面
    本案所引用之供述及非供述證據，經本院依法踐行調查證據
    程序，檢察官及被告乙○○及其辯護人均不爭執各該證據之
    證據能力，且亦查無依法應排除其證據能力之情形，是後述
    所引用證據之證據能力均無疑義。
貳、實體部分
  一、事實一部分：
    被告乙○○施用第一級毒品海洛因及第二級毒品安非他命之
    事實，業據被告乙○○分別於警詢、偵查坦承不諱（見偵字
    第8880卷第12頁、第13頁；第57頁、本院97年度審訴字第97
    號【以下簡稱97審訴97號】卷第31頁；本院97年度訴字第10
    04號【以下簡稱本院卷】卷第55頁、第69頁），且被告於97
    年7 月2 日為警方採集之尿液，經送臺灣尖端先進生技醫藥
    股份有限公司以酵素免疫分析法初步檢驗、氣相層析質譜儀
    法確認檢驗之檢驗結果，確呈安非他命、甲基安非他命陽性
    反應，有該公司2008年7 月11日檢體編號AC38249 號濫用藥
    物檢驗報告及臺北縣政府警察局查獲毒品案件尿液檢體委驗
    單影本各1 紙附卷可稽（見偵卷第91頁、第93頁），復有扣
    案甲基安非他命吸食器1 組，業據被告自承該吸食器為其施
    用甲基安非他命所用之物（見本院卷第63頁），足認被告上
    開自白核與事實相符，應甚明確。被告前經觀察勒戒、強制
    戒治後，又因施用第一級毒品、第二級毒品案件，經法院判
    處有期徒刑6 月確定後5 年內，再犯本件施用第一級、第二
    級毒品罪，有臺灣高等法院被告前案紀錄表1 份存卷可參，
    堪以認定。
  二、事實二部分
    (一)被告販賣第一級毒品海洛因予丙○○之事實，業據被告於
      偵查中（見偵字第8880號卷第80頁）、本院準備程序及審
      理時坦承不諱（見97審訴97號卷第31頁、第44頁、本院卷
      第55頁、第69頁），核與證人丙○○於警詢、偵查時及本
      院審理中證稱：係向被告購買過2 次海洛因，均先以0000
      000000號電話撥打被告00000000 00 號電話聯絡告知要購
      買，第一次是97年5 月14日傍晚，在基隆市○○○路大武
      崙派出所旁之7-11便利超商，以現金5,000 元向被告購買
      一小包約4 分之1 錢重之海洛因，第二次是97年5 月21日
      下午，在基隆市○○○路附近，以現金5,000 元向被告購
      買一小包約4 分之1 錢重之海洛因（分見偵字第8880號卷
      第27頁、第28頁、第113 頁），復有被告所有並使用之行
      動電話門號0000000000號於97年5 月14日15時53分、
      97年5 月21日12時06分、97年5 月21日12時21分與丙○○使用之行動電話門號0000000000號通訊監察內容存卷可
      佐（見偵字第8880號卷第153 頁、第157 頁），上開通訊
      監察內容係丙○○向被告表示要4 分之1 錢，則係
      被告先向丙○○詢問現在何處，伊現在在高速公路上，隨
      即被告表示馬上就到，足認被告與丙○○於上開通話結
      束即97年5 月14日15時53分不久後某時，即於約定地點見
      面交易海洛因；於上開通話結束97年5 月21日12時21分
      不久後某時，亦於約定地點見面交易海洛因甚明；此外，
      復有扣案分裝袋180 個及電子磅秤1 個可資佐證，上開物
      品業據被告自承係供販賣毒品分裝及秤重所用（見本院卷
      第63頁），是被告該部分自白與上揭證據資料相符，被告
      此部分自白應可採信，其販賣第一級毒品海洛因予丙○○
      2 次之犯行，可堪認定。
    (二)被告販賣第二級毒品安非他命予張逸忠之事實，業據被告
      於偵查中（見偵字第8880號卷第80頁）、本院準備程序及
      審理時坦承不諱（見97審訴97號卷第30頁、本院卷第55頁
      、第69頁），核與證人張逸忠於警詢、偵查時證稱：97年
      3 月間共分別向被告購買過2 次安非他命，均先以000000
      0000號電話撥打被告0000000000號電話聯絡告知要購買，
      2 次約定交易之地點均在臺北縣汐止市○○○路○ 段216
      號前，每次均以1 萬5,000 元購買約4 公克安非他命（分
      見偵字第8880號卷第73頁、第74頁、第78頁）。其警詢時
      雖稱2 次係以1 萬元向被告購買3 公克安非他命，偵查中
      業證陳警詢時所稱1 萬元購買3 公克是向綽號「阿萍」之
      人購買，並非向被告購買，而此亦業據被告於偵查中同次
      開庭所是認（見偵字第8880號卷第80頁）。此外，復有扣
      案分裝袋180 個及電子磅秤1 個可資佐證，上開物品業據
      被告自承係供販賣毒品分裝及秤重所用（見本院卷第63頁
      ），是被告該部分自白與上揭證據資料相符，被告此部分
      自白應可採信，其販賣第二級毒品安非他命予張逸忠2 次
      之犯行，可堪認定。
    (三)被告販賣第二級毒品安非他命予甲○○之事實，業據被告
      於偵查中（見偵字第8880號卷第80頁）、本院準備程序及
      審理時坦承不諱（見97審訴97號卷第30頁、本院卷第55頁
      、第69頁），核與證人甲○○於警詢中證稱：共向被告購
      買過6 次安非他命，係以被告使用之0000000000號、0000
      000000號電話聯絡被告要購買，6 次約定交易之地點均在
      臺北市○○區○○街白馬山莊某便利超商附近，每次均以
      4,000 元向被告購買約1 公克安非他命（見偵字第8880號
      卷第22頁、第23頁）。此外，復有扣案分裝袋180 個及電
      子磅秤1 個可資佐證，上開物品業據被告自承係供販賣毒
      品分裝及秤重所用（見本院卷第63頁），是被告該部分自
      白與上揭證據資料相符，被告此部分自白應可採信，其販
      賣第二級毒品安非他命予甲○○6 次之犯行，可堪認定。
  三、論罪科刑
      核被告乙○○就事實一所為，係犯毒品危害防制條例第10
      條第1 項、第2 項之施用第一級、第二級毒品罪。被告因
      施用第一級毒品海洛因、第二級毒品甲基安非他命而分別
      持有第一級毒品海洛因、第二級毒品甲基安非他命，其持
      有之低度行為分別為施用之高度行為所吸收，均不另論罪
      ；就事實二所為，係犯毒品危害防制條例第4 條第1 項、
      第2 項販賣第一級、第二級毒品罪，其販賣前持有第一級
      毒品海洛因、第二級毒品安非他命之低度行為，應為販賣
      之高度行為所吸收，不另論罪。又被告所犯上開之罪，犯
      意各別，行為互殊，均應分論併罰。末查，被告有事實欄
      所載論罪科刑並執行完畢之情形，有臺灣高等法院被告前
      案紀錄表1 份在卷可查，其受有期徒刑執行完畢後，5 年
      內故意再犯本件有期徒刑以上之本罪，為累犯，又所犯販
      賣第一級毒品罪及第二級毒品罪，其法定本刑有無期徒刑
      、死刑，按無期徒刑、死刑不得加重，爰僅依刑法第47條
      第1 項之規定論以累犯，除法定本刑為死刑、無期徒刑部
      分，不得加重外，有期徒刑及罰金刑部分遞加重其刑。又
      按刑法第59條規定犯罪之情狀可憫恕者，得酌量減輕其刑
      ，其所謂「犯罪之情狀」，與同法第57條規定科刑時應審
      酌之一切情狀，並非有截然不同之領域，於裁判上酌減其
      刑時，應就犯罪一切情狀（包括第57條所列舉之10款事項
      ），予以全盤考量，審酌其犯罪有無可憫恕之事由（即有
      無特殊之原因與環境，在客觀上足以引起一般同情，以及
      宣告法定低度刑，是否猶嫌過重等等），以為判斷。而就
      販賣毒品案件中，同為販賣毒品之人，其原因動機不一，
      犯罪情節未必盡同，或有大盤毒梟者，亦有中、小盤之分
      ，甚或僅止於吸毒者友儕間為求互通有無之有償轉讓者亦
      有之，其販賣行為所造成危害社會之程度自屬有異，於此
      情形，倘依其情狀處以適當徒刑，即足以懲儆，並可達防
      衛社會之目的者，自非不可依客觀之犯行與主觀之惡性二
      者加以考量其情狀，是否有可憫恕之處，適用刑法第59條
      之規定酌量減輕其刑，期使個案裁判之量刑，能斟酌至當
      ，符合比例原則（最高法院95年度台上字第6157號判決意
      旨參照）。查本件被告販賣第一級、第二級毒品等犯行，
      固戕害他人身心應受非難，惟其於本案販賣毒品之次數非
      多，販賣對象僅3 人，已賣出之毒品數量均非極鉅，且不
      法所得合計僅6 萬4,000 元，亦未及廣泛流入市面，危害
      程度尚非甚廣，與大量散播毒品之大盤、中盤毒販相較，
      其間顯然有別，衡情自屬情輕法重，其犯罪情狀不無可憫
      恕之處，本院認為縱分別處以毒品危害防制條例第4 條第
      1 項、第2 項二罪之法定最低刑度無期徒刑、7 年，猶嫌
      過重，爰就上開各次犯行均依刑法第59條之規定，酌予減
      輕其刑，並依法先加後減之。爰審酌被告曾因施用毒品犯
      行，而送觀察勒戒、強制戒治及經法院判處罪刑後，仍未
      能杜絕毒品之誘惑，而再次施用第一級、第二級毒品，顯
      現其意志不堅，不能戒絕毒品，惟念其施用毒品乃戕害自
      己身心健康，尚未危及他人，及犯罪後態度良好；另被告
      2 次販賣第一級毒品與8 次販賣第二級毒品予他人，危害
      國家立法防制毒品危害，以維護國民身心健康及社會秩序
      之公益目的，惟念其犯後均坦認犯行，甚有悔意，並衡以
      其犯罪動機、目的、手段、分工情形、智識程度、生活狀
      況等一切情狀，分別量處如主文所示之刑，並定其應執行
      之刑為有期徒刑17年。
  四、沒收
      扣案甲基安非他命吸食器1 組，業據被告自承係供其施用
      甲基安非他命所用之物、應依刑法第38條第1 項第2 款宣
      告沒收；至分裝袋180 個及電子磅秤1 個，亦據被告自承
      分別係供販賣毒品分裝及秤重所用（均見本院卷第63頁）
      ，應依毒品危害防制條例第19條第1 項諭知沒收。另按行
      動電話服務須以晶片卡（即SIM 卡）為使用介面，因此電
      信公司於出租行動電話門號予消費者使用時，即同時附帶
      提供晶片卡給消費者作為門號使用之介面，故電信公司接
      受消費者申辦門號並將該門號開通上線時，該晶片卡之所
      有權已移轉於消費者。自不能認該晶片卡仍屬電信公司所
      有之物（參見最高法院97年度台上字第2108號、第1952號
      判決）。又「犯毒品危害防制條例第四條之罪者，其犯罪
      所得之財物應予沒收，如全部或一部不能沒收時，追徵其
      價額或以其財產抵償之，該條例第19條第1 項規定甚明。
      由此項規定觀之，必限於所得者為金錢以外之其他財物而
      無法沒收時，始應追徵其價額。如所得財物為金錢而無法
      沒收時，則應以其財產抵償之，不發生追徵價額之問題（
      參見最高法院93年台上字第4584號判決）」，「毒品危害
      防制條例第19條第1 項規定，犯該條例第4 條至第9 條、
      第12條、第13條或第14條第1 項、第2 項之罪者，其供犯
      罪所用或因犯罪所得之財物，均沒收之，如全部或一部不
      能沒收時，追徵其價額或以其財產抵償之。本規定所稱「
      追徵其價額」者，必限於所沒收之物為金錢以外之其他財
      物而無法沒收時，始應追徵其價額，使其繳納與原物相當
      之價額。如所得財物為金錢而無法沒收時，應以其財產抵
      償之，而不發生追徵價額之問題（參見最高法院93年台上
      字第2743號判決）」。未扣案門號0000000000手機1 支（
      含SIM 卡）為被告所申請使用，有通聯調閱查詢單一紙在
      卷可按（見偵字第8880號卷第31頁），且被告於審理中對
      上開通聯調閱查詢單亦表示無意見，衡情為被告所有，且
      係供聯繫販毒予丙○○、張逸忠、甲○○等人所用之物，
      是均應依毒品危害防制條例第19條第1 項之規定，併予宣
      告沒收，又上開門號手機1 支及SIM 卡1 張既未扣案，如
      全部或一部不能沒收時，追徵其價額或以其財產抵償之。
      附表二被告販賣第一級毒品所得共為1 萬元，第二級毒品
      所得共為5 萬4,000 元，應均依毒品危害防制條例第19條
      第1 項之規定併予宣告沒收，如全部或一部不能沒收時，
      以其財產抵償之。至0000000000號門號雖證人甲○○於警
      詢中證述係為被告作為販毒聯絡之工具（見偵字第8880號
      卷第22頁），惟查遍觀卷內並無其他積極證據足資證明該
      門號及所用手機係被告所有；又扣案白色偏黃細結晶體2
      包，經送交通部民用航空局航空醫務中心鑑定，檢出假麻
      黃  ，係第四級毒品先驅原料，與本件被告施用及販賣第
      一級、第二級毒品犯行無涉，且非違禁物，爰均不諭知沒
      收。
據上論斷，應依刑事訴訟法第299 條第1 項前段，毒品危害防制
條例第10條第1 項、第2 項、第4 條第1 項、第2 項、第19條第
1 項，刑法第11條、第47條第1 項、第65條第2 項、第59條、第
38條第1 項第2 款，判決如主文。
本案經檢察官莊富棋到庭執行職務
中    華    民    國    98    年    2     月    18    日
                  刑事第四庭審判長法  官  林秀鳳
                                  法  官  鄭光婷
                                  法  官  吳維雅
以上正本證明與原本無異。
如不服本判決應於收受判決後10日內向本院提出上訴書狀，並應
應敘述具體理由。其未敘述上訴理由者，應於上訴期間屆滿後20
日內向本院補提理由書(均須按他造當事人之人數附繕本)「切勿
逕送上級法院」。
                                  書記官  劉育君
中    華    民    國    98    年    2     月    18    日
附表一
┌───┬───────────┬───────────┐
│編號  │犯罪事實              │  主文                │
├───┼───────────┼───────────┤
│一    │97年7 月2 日施用第一級│乙○○施用第一級毒品，│
│      │毒品海洛因            │累犯，處有期徒刑拾月  │
├───┼───────────┼───────────┤
│二    │97年7 月2 日施用第二級│乙○○施用第二級毒品，│
│      │毒品甲基安非他命      │累犯，處有期徒刑陸月，│
│      │                      │扣案施用第二級毒品甲基│
│      │                      │安非他命之吸食器壹組沒│
│      │                      │收。                  │
├───┼───────────┼───────────┤
│三    │ 97年5 月14日傍晚以5, │乙○○販賣第一級毒品，│
│      │ 000 元價格販賣海洛因 │累犯，處有期徒刑拾伍年│
│      │ 約4分之1錢予丙○○   │陸月；扣案包裝第一級毒│
│      │                      │品海洛因之分裝袋壹佰捌│
│      │                      │拾個沒收；未扣案之販賣│
│      │                      │第一級毒品所得新臺幣伍│
│      │                      │仟元沒收，如全部或一部│
│      │                      │不能沒收時，以其財產抵│
│      │                      │償之。未扣案之門號0989│
│      │                      │785884號手機壹支（含SI│
│      │                      │M 卡壹張）沒收，如全部│
│      │                      │或一部不能沒收時，追徵│
│      │                      │其價額或以其財產抵償之│
│      │                      │。                    │
├───┼───────────┼───────────┤
│四    │97年5 月21日下午以5,00│乙○○販賣第一級毒品，│
│      │0 元價格販賣海洛因約4 │累犯，處有期徒刑拾伍年│
│      │分之1 錢予丙○○      │陸月；扣案包裝第一級毒│
│      │                      │品海洛因之分裝袋壹佰捌│
│      │                      │拾個沒收；未扣案之販賣│
│      │                      │第一級毒品所得新臺幣伍│
│      │                      │仟元沒收，如全部或一部│
│      │                      │不能沒收時，以其財產抵│
│      │                      │償之。未扣案之門號0989│
│      │                      │785884號手機壹支（含SI│
│      │                      │M 卡壹張）沒收，如全部│
│      │                      │或一部不能沒收時，追徵│
│      │                      │其價額或以其財產抵償之│
│      │                      │。                    │
├───┼───────────┼───────────┤
│五    │ 97年3 月間某日以1 萬 │乙○○販賣第二級毒品，│
│      │ 5,000 元價格販賣安非 │，累犯，處有期徒刑肆年│
│      │ 他命約4公克予張逸忠  │；扣案包裝第二級毒品安│
│      │                      │非他命之分裝袋壹佰捌拾│
│      │                      │個沒收；未扣案之販賣第│
│      │                      │二級毒品所得新臺幣壹萬│
│      │                      │伍仟元沒收，如全部或一│
│      │                      │部不能沒收時，以其財產│
│      │                      │抵償之。未扣案之門號09│
│      │                      │00000000號手機壹支（含│
│      │                      │SIM 卡壹張）沒收，如全│
│      │                      │部或一部不能沒收時，追│
│      │                      │徵其價額或以其財產抵償│
│      │                      │之。                  │
├───┼───────────┼───────────┤
│六    │97年3 月間某日以1 萬  │乙○○販賣第二級毒品，│
│      │5,000 元價格販賣安非  │累犯，處有期徒刑肆年；│
│      │他命約4公克予張逸忠   │扣案包裝第二級毒品安非│
│      │                      │他命之分裝袋壹佰捌拾個│
│      │                      │沒收；未扣案之販賣第二│
│      │                      │級毒品所得新臺幣壹萬伍│
│      │                      │仟元沒收，如全部或一部│
│      │                      │不能沒收時，以其財產抵│
│      │                      │償之。未扣案之門號0989│
│      │                      │785884號手機壹支（含SI│
│      │                      │M 卡壹張）沒收，如全部│
│      │                      │或一部不能沒收時，追徵│
│      │                      │其價額或以其財產抵償之│
│      │                      │。                    │
├───┼───────────┼───────────┤
│七    │96年12月中旬某日以4,00│乙○○販賣第二級毒品，│
│      │0 元價格販賣安非他命約│累犯，處有期徒刑肆年；│
│      │1公克予甲○○         │扣案包裝第二級毒品安非│
│      │                      │他命之分裝袋壹佰捌拾個│
│      │                      │沒收；未扣案之販賣第二│
│      │                      │級毒品所得新臺幣肆仟元│
│      │                      │沒收，如全部或一部不能│
│      │                      │沒收時，以其財產抵償之│
│      │                      │。未扣案之門號00000000│
│      │                      │84號手機壹支（含SIM 卡│
│      │                      │壹張）沒收，如全部或一│
│      │                      │部不能沒收時，追徵其價│
│      │                      │額或以其財產抵償之。  │
├───┼───────────┼───────────┤
│八    │97年1 月6 日以4,000 元│乙○○販賣第二級毒品，│
│      │價格販賣安非他命約1 公│累犯，處有期徒刑肆年；│
│      │克予甲○○            │扣案包裝第二級毒品安非│
│      │                      │他命之分裝袋壹佰捌拾個│
│      │                      │沒收；未扣案之販賣第二│
│      │                      │級毒品所得新臺幣肆仟元│
│      │                      │沒收，如全部或一部不能│
│      │                      │沒收時，以其財產抵償之│
│      │                      │。未扣案之門號00000000│
│      │                      │84號手機壹支（含SIM 卡│
│      │                      │壹張）沒收，如全部或一│
│      │                      │部不能沒收時，追徵其價│
│      │                      │額或以其財產抵償之。  │
├───┼───────────┼───────────┤
│九    │96年1 月底某日以4,000 │乙○○販賣第二級毒品，│
│      │元價格販賣安非他命約1 │累犯，處有期徒刑肆年；│
│      │公克予甲○○          │扣案包裝第二級毒品安非│
│      │                      │他命之分裝袋壹佰捌拾個│
│      │                      │沒收；未扣案之販賣第二│
│      │                      │級毒品所得新臺幣肆仟元│
│      │                      │沒收，如全部或一部不能│
│      │                      │沒收時，以其財產抵償之│
│      │                      │。未扣案之門號00000000│
│      │                      │84號手機壹支（含SIM 卡│
│      │                      │壹張）沒收，如全部或一│
│      │                      │部不能沒收時，追徵其價│
│      │                      │額或以其財產抵償之。  │
├───┼───────────┼───────────┤
│十    │97年2月中旬某日以4,000│乙○○販賣第二級毒品，│
│      │ 元價格販賣安非他命約 │累犯，處有期徒刑肆年；│
│      │1公克予甲○○         │扣案包裝第二級毒品安非│
│      │                      │他命之分裝袋壹佰捌拾個│
│      │                      │沒收；未扣案之販賣第二│
│      │                      │級毒品所得新臺幣肆仟元│
│      │                      │沒收，如全部或一部不能│
│      │                      │沒收時，以其財產抵償之│
│      │                      │。未扣案之門號00000000│
│      │                      │84號手機壹支（含SIM 卡│
│      │                      │壹張）沒收，如全部或一│
│      │                      │部不能沒收時，追徵其價│
│      │                      │額或以其財產抵償之。  │
├───┼───────────┼───────────┤
│十一  │97年2月中旬某日以4,000│乙○○販賣第二級毒品，│
│      │ 元價格販賣安非他命約1│累犯，處有期徒刑肆年；│
│      │公克予甲○○          │扣案包裝第二級毒品安非│
│      │                      │他命之分裝袋壹佰捌拾個│
│      │                      │沒收；未扣案之販賣第二│
│      │                      │級毒品所得新臺幣肆仟元│
│      │                      │沒收，如全部或一部不能│
│      │                      │沒收時，以其財產抵償之│
│      │                      │。未扣案之門號00000000│
│      │                      │84號手機壹支不含SIM 卡│
│      │                      │壹張）沒收，如全部或一│
│      │                      │部不能沒收時，追徵其價│
│      │                      │額或以其財產抵償之。  │
├───┼───────────┼───────────┤
│十二  │97年3 月5 日以4,000 元│乙○○販賣第二級毒品，│
│      │價格販賣安非他命約1 公│累犯，處有期徒刑肆年；│
│      │克予甲○○            │扣案包裝第二級毒品安非│
│      │                      │他命之分裝袋壹佰捌拾個│
│      │                      │沒收；未扣案之販賣第二│
│      │                      │級毒品所得新臺幣肆仟元│
│      │                      │沒收，如全部或一部不能│
│      │                      │沒收時，以其財產抵償之│
│      │                      │。未扣案之門號00000000│
│      │                      │84號手機壹支（含SIM 卡│
│      │                      │壹張）沒收，如全部或一│
│      │                      │部不能沒收時，追徵其價│
│      │                      │額或以其財產抵償之。  │
└───┴───────────┴───────────┘
附表二：
 ┌──┬───┬────┬────┬────┬─────┬───┐
 │編號│販  賣│販賣時間│販賣地點│毒品種類│ 販賣價格 │販  賣│
 │    │對  象│        │        │        │（新臺幣）│次  數│
 ├──┼───┼────┼────┼────┼─────┼───┤
 │一  │丙○○│97年5月 │基隆市基│海洛因  │每次以5,00│2次   │
 │    │      │14日15時│金一路大│        │0 元販賣約│      │
 │    │      │53分後某│武崙派出│        │4 分之1 錢│      │
 │    │      │時      │所旁之7-│        │海洛因    │      │
 │    │      │        │11便利商│        │          │      │
 │    │      │        │店      │        │          │      │
 │    │      ├────┼────┤        │          │      │
 │    │      │97年5月 │基隆市基│        │          │      │
 │    │      │21日下午│金一路附│        │          │      │
 │    │      │12時21分│近      │        │          │      │
 │    │      │不久後某│        │        │          │      │
 │    │      │時      │        │        │          │      │
 ├──┼───┼────┼────┼────┼─────┼───┤
 │二  │張逸忠│97年3月 │臺北縣汐│安非他命│每次以1 萬│2次   │
 │    │      │間某時  │止市新臺│        │5,000 元販│      │
 │    │      │        │五路2 段│        │賣約4 公克│      │
 │    │      │        │216號前 │        │安非他命  │      │
 ├──┼───┼────┼────┼────┼─────┼───┤
 │三  │甲○○│96年12月│臺北市內│安非他命│每次以4,00│6次   │
 │    │      │中旬某日│湖區康寧│        │0 元販賣約│      │
 │    │      │某時    │街白馬山│        │1 公克安非│      │
 │    │      │        │莊某便利│        │他命      │      │
 │    │      ├────┤超商附近│        │          │      │
 │    │      │97年1月6│        │        │          │      │
 │    │      │日某時  │        │        │          │      │
 │    │      ├────┤        │        │          │      │
 │    │      │97年1月 │        │        │          │      │
 │    │      │底某日某│        │        │          │      │
 │    │      │時      │        │        │          │      │
 │    │      ├────┤        │        │          │      │
 │    │      │97年2月 │        │        │          │      │
 │    │      │中旬某日│        │        │          │      │
 │    │      │某時    │        │        │          │      │
 │    │      ├────┤        │        │          │      │
 │    │      │97年2月 │        │        │          │      │
 │    │      │中旬某日│        │        │          │      │
 │    │      │某時    │        │        │          │      │
 │    │      ├────┤        │        │          │      │
 │    │      │97年3月5│        │        │          │      │
 │    │      │日約20時│        │        │          │      │
 │    │      │許      │        │        │          │      │
 └──┴───┴────┴────┴────┴─────┴───┘


司法院資訊處製作；財團法人民間司法改革基金會備份。
